臺灣高等法院刑事裁定
110年度聲字第3957號
聲明異議人
即  受刑人  陳柔澐



上列聲明異議人因詐欺案件，對臺灣臺北地方檢察署檢察官執行
之指揮（110年度執助持字第1256號），聲明異議，本院裁定如
下：
    主  文
聲明異議及聲請提審均駁回。
    理  由
一、聲明異議意旨略以：㈠聲明異議人即受刑人陳柔澐未收到最
    高法院110年台上字第4701號判決書，且受刑人之住居所地
    址並非新北市○○區○○路0段000號4樓，本件臺灣新北地方檢
    察署囑託臺灣臺北地方檢察署代執行是否錯誤，受刑人聲請
    提審；㈡受刑人於107年6月底、7月初應徵外務員工作被詐騙
    利用，當時不知道工作性質是違法，完全是被詐騙集團所欺
    騙，且受刑人長期做粗工，工作不穩定，是弱勢族群，因生
    活經濟壓力造成判斷力差，認知程度也比一般常人差。且受
    刑人於107年7月3日起至同年月24日同一時期所犯案件，臺
    灣新北地方法院與臺北地方法院應併案處理；法官宣判被告
    有罪前，每個人都應該被視為無罪，因一旦貼上罪犯的標籤
    ，再怎麼公正廉明的人也無法做出正確的判斷；本件應採取
    形式客觀說，對於無分擔構成要件者，不得論以共同正犯等
    語。
二、按受刑人或其法定代理人或配偶以檢察官執行之指揮為不當
    者，得向諭知該裁判之法院聲明異議，刑事訴訟法第484條
    定有明文。又裁判由為裁判法院之檢察官指揮執行，而卷宗
    在下級法院者，由該法院所配置檢察署之檢察官指揮執行，
    刑事訴訟法第457條第1項前段、第3項固有規定，然檢察官
    指揮刑事裁判執行之職權，原則上僅得於其所屬檢察署管轄
    區域內為之，法院組織法第60條第1款、第62條前段亦有明
    文，故受刑人居住在轄區外或因另案經其他法院、檢察署羈
    押或發監執行或執行保安處分者，得囑託該管檢察署代為執
    行（臺灣高等檢察署編訂《刑罰執行手冊》第1章第2節第3款
    參照，見本院卷第57頁）。次按執行機關對於審判機關所為
    之裁判，並無審查內容之權，故裁判是否違法，並非執行機
    關所得過問，是聲明異議之對象，應係檢察官之執行指揮行
    為，而非檢察官據以指揮執行之裁判，故刑事訴訟法第484
    條所稱「檢察官執行之指揮不當」，係指檢察官有積極執行
    指揮之違法及其執行方法有不當等情形而言；檢察官如依確
    定判決、裁定指揮執行，即無執行之指揮違法或其執行方法
    不當之可言，至於原確定判決、裁定，是否有認定事實錯誤
    或違背法令之不當，應循再審或非常上訴程序以資救濟，尚
    無對之聲明異議之餘地（最高法院108年度台抗字第79號裁
    定意旨參照）。末按第三審法院為終審法院，案經終審法院
    判決或裁定即告確定，無得為上訴或抗告之餘地(最高法院4
    9年台抗字第54號裁定意旨參照)
三、經查：
(一)本件受刑人前因詐欺案件，經本院以108年度上訴字第3065
    號判處罪刑，定應執行有期徒刑1年3月，受刑人不服，提起
    上訴，經最高法院於110年8月19日以110年度台上字第4701
    號判決駁回上訴確定，有上開判決及本院被告前案紀錄表在
    卷可按(見本院卷第15至55頁)。受刑人所犯詐欺案件，既經
    最高法院於110年8月19日以110年度台上字第4701號判決駁
    回上訴，依上開說明，該案件已告確定，縱如受刑人陳稱因
    在監執行未收到上開最高法院判決，然仍無礙於該判決之確
    定，從而臺灣新北地方檢察署收受卷宗，以受刑人另案由臺
    北地方檢察署檢察官指揮在監執行，乃依前揭規定之執行通
    例，囑託臺北地方檢察署檢察官指揮執行，復經本院查證受
    刑人之本院被告前案紀錄表無誤，並有臺灣臺北地方檢察署
    檢察官110年度執助持字第1256號執行指揮書影本在卷可查(
    見本院卷第11頁)，臺灣新北地方檢察署檢察官囑託臺北地
    方檢察署檢察官執行本件刑罰，適法無違。是受刑人聲明異
    議意旨謂：其未收到上開最高法院判決書，且住居所地址並
    非新北市○○區○○路0段000號4樓，本件臺灣新北地方檢察署
    囑託臺灣臺北地方檢察署代執行錯誤等語，顯非可採。至受
    刑人聲明異議意旨㈡指稱各節，僅係對上開判決之事實認定
    再事爭執，並非對「檢察官執行之指揮不當」聲明異議，非
    屬刑事訴訟法第484條所定得聲明異議之客體，其執此聲明
    異議，亦無足取。
(二)綜上所述，本件臺灣新北地方檢察署檢察官囑託臺北地方檢
    察署檢察官所為指揮執行，並無不合。受刑人聲請意旨，指
    摘本件指揮執行錯誤云云，核無理由，應予駁回。 
四、末按人民因犯罪嫌疑被逮捕拘禁時，本人或他人得聲請該管
    法院於24小時內，向逮捕之機關提審，憲法第8條第2項雖定
    有明文。又人民被法院以外之任何機關逮捕、拘禁時，其本
    人或他人得向逮捕、拘禁地之地方法院聲請提審，提審法第
    1條第1 項前段亦有明文。但是聲請提審，係以地方法院為
    受理機關，並以遭法院以外之任何機關逮捕、拘禁為前提要
    件。反之，如係經法院裁判而剝奪其人身自由者，例如依各
    審級法院之判決、裁定（含已確定及未確定）或處分所為之
    逮捕、拘禁，因已符合法官保留原則，自無提審之必要(最
    高法院106年度台抗字第1051號裁定意旨參照) 。本件受刑
    人既係經上揭法院裁判剝奪其人身自由，並未符合聲請提審
    之要件，其所為提審聲請即有未合，併予駁回。
據上論斷，依刑事訴訟法第486條，提審法第9條第1項，裁定如
主文。
中　　華　　民　　國　　110 　年　　10　　月　　26　　日
                  刑事第二庭    審判長法　官  遲中慧
                                      法　官  李世華
                                      法　官  楊志雄
以上正本證明與原本無異。
如不服本裁定，應於收受送達後五日內向本院提出抗告狀。
                                      書記官  林昱廷
中　　華　　民　　國　　110 　年　　10　　月　　26　　日